ACORDAO-COMPLETO-2364711

ACÓRDÃO DE RELAÇÃO

ACÓRDÃO DE RELAÇÃO 8175/2019 ATA 31/2019 - SEGUNDA CÂMARA

Acórdão 8175/2019-TCU-Segunda Câmara
Considerando que os presentes autos tratam de tomada de contas especial autuada em atendimento ao item 9.5 do Acórdão 6.105/2013 prolatado pela 2ª Câmara do TCU nos seguintes termos:
“ (...) 9.5. determinar que a Secex/PR autue processo apartado, por cópia, constituído com todos os documentos relativos ao Contrato de Repasse 201498-52/2006/MDA/Caixa, firmado entre o Ministério do Desenvolvimento Agrário e a Cresol Baser, e, assim, desde logo, assinar novo e improrrogável prazo de 15 (quinze) dias, a contar da ciência deste Acórdão, para que a Central Cresol Baser comprove perante este Tribunal o recolhimento aos cofres do Tesouro Nacional da quantia de R$ 179.300,00 (cento e setenta e nove mil e trezentos reais) , atualizada monetariamente a partir de 3/10/2006, na forma da legislação em vigor”;
Considerando que, em atendimento à determinação proferida pelo item 9.5 do referido acórdão, a então Secex-PR autuou o presente processo, tendo verificado que, antes mesmo de ter sido cientificada do Acórdão 6105/2013-TCU-Segunda Câmara, a Cooperativa Central de Crédito Rural com Interação Solidária – Cresol Baser acostou aos autos, em 21 de outubro de 2013, a comprovação do recolhimento de R$ 194.295,65 em favor do erário, observando os parâmetros da aludida deliberação, ao abater o valor de R$ 53.228,11 anteriormente ressarcido (Peças 34, 37 e 38) ;
Considerando, dessa forma, que a unidade técnica propôs dar integral quitação do débito imputado à Cooperativa Central de Crédito Rural com Interação Solidária – Cresol Baser;
Considerando que estão nesse sentido os coincidentes pareceres da unidade técnica e do Ministério Público junto ao TCU;
Os Ministros do Tribunal de Contas da União, reunidos em Sessão de 2ª Câmara, ACORDAM, por unanimidade, nos termos dos arts. 1º, inciso I, 16, II, 18 e 23, II, da Lei nº 8.443, de 1992, e dos arts. 1º, I, 143, I, “a”, 208 e 214, II, do Regimento Interno do TCU, aprovado pela Resolução nº 246, de 2011, em sintonia com os pareceres emitidos nos autos e diante dos elementos de convicção até aqui obtidos pelo TCU, em:
 (i) julgar regulares com ressalva as contas do responsável relacionado no item 1.1 deste Acórdão e lhe dar a quitação; e
 (ii) dar quitação à Cooperativa Central de Crédito Rural com Interação Solidária – Cresol Baser (CNPJ 02.698.001/0001-87) , nos termos do arts. 143, I, “a” e 218 do Regimento Interno do TCU, aprovado pela Resolução nº 246, de 2011, diante do integral recolhimento do débito imputado pelo Acórdão 6.105/2013 prolatado pela 2ª Câmara do TCU na Sessão Ordinária de 15/10/2013 (Ata 37/2013) , sob as seguintes condições:
Valor original do débito: R$ 179.300,00	Data de origem do débito: 3/10/2006
	
	Valores recolhidos:
	Datas dos recolhimentos:

	R$ 53.228,11
	19/03/2010

	R$ 194.295,65
	21/10/2013

1. Processo TC-Processo 023.346/2018-3 (TOMADA DE CONTAS ESPECIAL) 
	1.1. Responsável: Cooperativa Central de Crédito Rural Com Interação Solidária - Cresol Baser (CNPJ 02.698.001/0001-87) ;
	1.2. Órgão: então Ministério do Desenvolvimento Agrário.
	1.3. Relator: Ministro-Substituto André Luís de Carvalho.
	1.4. Representante do Ministério Público: Procurador Júlio Marcelo de Oliveira.
	1.5. Unidade Técnica: Secretaria de Controle Externo de Tomada de Contas Especial (SecexTCE) .
	1.6. Representação legal: Claudismar Zupiroli (OAB/DF 12.250) entre outros, representando a Cooperativa Central de Crédito Rural Com Interação Solidária - Cresol Baser.
	1.7. Determinações/Recomendações/Orientações: não há.

Segunda Câmara

Cooperativa Central de Crédito Rural Com Interação Solidária - Cresol Baser (CNPJ 02.698.001/0001-87);

ANDRÉ DE CARVALHO

Procurador Júlio Marcelo de Oliveira.

TOMADA DE CONTAS ESPECIAL (TCE)

Secretaria de Controle Externo de Tomada de Contas Especial (SecexTCE).